【裁判字號】    90,易,2007
【裁判日期】    900629
【裁判案由】    詐欺
【裁判全文】
臺灣板橋地方法院刑事判決                          九十年度易字第二七號
    公  訴  人  臺灣板橋地方法院檢察署檢察官
    被      告  己○○
右列被告因詐欺案件，經檢察官提起公訴（九十年度偵緝字第四二九號），本院判決
如左：
    主  文
己○○連續意圖為自己不法之所有，以詐術使人將本人之物交付，處有期徒刑肆月，
如易科罰金，以拾元折算壹日。緩刑年。
    事  實
一、緣己○○因身體狀況不佳，同時又需款孔急，竟意圖為自己不法之所有，並基於
    詐欺取財之概括犯意，連續於：
     (1) 七十九年二月六日上午十時許，在畫商丙○○位於臺北縣淡水鎮油車里中崙
        三四之十一號之住處內，以佯裝欲購買圖畫取得丙○○之信任後，再向丙○○佯稱其嗣後將赴桃國中正機場接待外國工程師，惟隨身攜帶之現金不足，
        尚須借用現金週轉等語，致丙○○陷於錯誤，而交付現金三萬元予己○○。
     (2) 七十九年二月六日下午十六時許，在畫商乙○○位於臺北縣板橋市○○○路
        三一八之四號之住處內，以佯裝欲購買圖畫取得乙○○之信任後，再向乙○○佯稱其嗣後將赴桃國中正機場接待外國客戶，惟隨身攜帶之現金不足，尚
        須借用現金週轉等語，致乙○○陷於錯誤，而交付現金一萬一千元予己○○
        。
     (3) 七十九年二月十六日中午十二時許，在畫商甲○○位於臺北縣新店市○○路
        二一巷七號二樓之住處內，以佯裝欲購買圖畫取得甲○○之信任後，再向甲○○佯稱其嗣後將赴桃國中正機場接待外國工程師，惟隨身攜帶之現金不足
        ，尚須借用現金週轉等語，致甲○○陷於錯誤，而交付現金三萬元予己○○
        。
     (4) 七十九年二月二十日中午十二時三十分許，在畫商戊○○位於臺北縣板橋市
        ○○○路一五四之二號六樓之住處內，以佯裝欲購買圖畫取得戊○○之信任
        後，再向戊○○佯稱其嗣後將赴桃國中正機場接待外國工程師，惟隨身攜帶
        之現金不足，尚須借用現金週轉等語，致戊○○陷於錯誤，而交付現金五千
        元予己○○。
    嗣於七十九年三月二十日下午一時三十分許，己○○在畫商丁○○位於臺北縣板
    橋市○○○路○段七十號四樓之居所內，以佯裝欲購買圖畫取得丁○○信任後，
    向丁○○佯稱須借用現金週轉之際，適先前曾遭己○○詐騙之戊○○亦在現場，
    旋遭戊○○識破而未果，並報警當場查獲。
二、案經臺北縣警察局板橋分局報請臺灣板橋地方法院檢察署檢察官偵查起訴。
    理  由
一、右揭事實，業據被告己○○於本院審理時坦承不諱，核與被害人丙○○、乙○○
    、甲○○、戊○○及丁○○指述之情節相符，堪信被告上開自白確與事實相符，
    本件事證已臻明確，被告犯行洵堪認定。
二﹑核被告所為，係犯刑法第三百三十九條第一項詐欺取財罪及同條第三項之詐欺取
    財未遂罪；其先後多次詐欺取財犯行及詐欺取財未遂犯行，時間緊接，手法同一
    ，犯罪構成要件相同，顯係基於概括犯意反覆而為，為連續犯，應依刑法第五十
    六條之規定論以一詐欺取財罪並加重其刑。爰審酌被告為貪圖私利，竟多次向他
    人施用詐術詐取財物，非但使各被害人無端受損，亦危害社會秩序，復參酌其犯
    罪之動機、目的、手段、所生危害尚非重大、犯罪後坦承犯行態度良好，以及業
    已將全部詐得款項返還各被害人（業據被害人丙○○、乙○○、甲○○、戊○○
    陳明在卷，並有和解書一份在卷足憑）等一切情狀，量處如主文所示之刑，並諭
    知易科罰金之折算標準，以示懲戒。再查被告前未曾受有期徒刑以上刑之宣告，
    有臺灣高等法院檢察署刑案紀錄簡覆表一份附卷可稽，其因一時失慮致偶罹刑章
    ，經此偵、審暨科刑教訓，當知所警惕，信無再犯之虞，本院因認上開對其宣告
    之刑以暫不執行為適當，爰併予宣告緩刑三年，用啟自新。末查：(1)被告行為後
    ，罰金罰鍰提高標準條例第二條業於八十二年二月五日公布施行，並於同年月七
    日生效，經比較新舊法，其易科罰金之折算標準，以舊法較有利於被告，依刑法
    第二條第一項但書之規定，應適用最有利於行為人之法律，爰仍依修正前罰金罰
    鍰提高標準條例第二條第一項之規定諭知其折算標準；(2)被告行為後，刑法第四
    十一條業於九十年一月十日修正公布，並於同年月十二日生效，其中就得易科罰
    金之罪之範圍，由舊法所定之「犯最重本刑為三年以下有期徒刑以下之刑之罪，
    而受六月以下有期徒刑或拘役之宣告」者，擴張為新法所定之「犯最重本刑為五
    年以下有期徒刑以下之刑之罪，而受六月以下有期徒刑或拘役之宣告」者，本件
    被告所犯之詐欺取財罪，既屬「最重本刑為五年以下有期徒刑以下之刑之罪」，
    且其宣告刑亦屬「六月以下有期徒刑之宣告」者，經比較新舊法結果，以修正後
    之刑法第四十一條第一項規定較有利於被告，自應依該規定併為易科罰金之諭知
    ；(3)被告行為後，雖有中華民國八十年罪犯減刑條例於七十九年十二月二十九日
    公布施行，惟該例施行前經通緝而未於該條例施行之日起十個月內自動歸案接受
    偵查、審判或執行者，不得依該條例規定再予減刑，該條例第六條前段定有明文
    ，查本件被告係於上開條例公布施行前之七十九年六月一日由臺灣板橋地方法院
    檢察署發佈通緝，迄九十年四月二十六日偵查終結止，均未自動歸案接受偵查（
    嗣係由檢察官逕行簽分偵案提起公訴），有臺灣板橋地方法院檢察署七十九年度
    偵字第二四四九號偵查卷影本一宗及同署九十年度偵緝字第四二九號偵查卷一宗
    在卷可憑，被告既未於上開條例施行施行之日起十個月內自動歸案接受偵查，自
    無適用該條例規定予以減刑之餘地，併此敘明。
據上論斷，應依刑事訴訟法第二百九十九條第一項前段，刑法第五十六條、第三百三
十九條第一項、第二條第一項、（九十年一月十日修正後）第四十一條第一項、第七
十四條第一款，罰金罰鍰提高標準條例第一條前段、（八十二年二月五日修正前）第
二條，判決如主文。
本案經檢察官楊仲農到庭執行職務
中      華      民      國       九十       年     六     月    二十九  日
                                        臺灣板橋地方法院刑事第二庭
                                            法  官  王  屏  夏
右正本證明與原本無異。
如不服本判決，應於判決送達後十日內，向本院提出上訴狀。
                                            書記官  楊  璧  華
中      華      民      國       九十       年     六     月    二十九  日
附錄本案論罪科刑法條全文：
刑法第三百三十九條：
意圖為自己或第三人不法之所有，以詐術使人將本人或第三人之物交付者，處五年以
下有期徒刑、拘役或科或併科一千元以下罰金。
以前項方法得財產上不法之利益或使第三人得之者亦同。
前二項之未遂犯罰之。


司法院資訊處製作；財團法人民間司法改革基金會備份。
